臺灣高等法院刑事判決　　　　　　　　　　　　　　九十一年度上訴字第五八二號
　　上　訴　人
　　即　被　告　丙○○
　　指定辯護人　本院甲○辯護人
右上訴人因殺人未遂案件，不服臺灣板橋地方法院九十年度訴字第一六三一號，中華
民國九十一年一月二十二日第一審判決（起訴案號：臺灣板橋地方法院檢察署九十年
度偵字第一二九二○號）提起上訴，本院判決如左：
    主  文
上訴駁回。
    事  實
一、丙○○係丁○○之夫，經常離家未歸，於民國九十年五月二日上午八時許，至台
    北縣中和市○○街七十四號二樓，向丁○○強索新台幣一百萬元欲償還賭債遭拒
    ，竟惱羞成怒，萌殺人之犯意，自後將丁○○抱住將其捆綁於木棍上，將毛巾塞
    入丁○○口中，並將紅色塑膠袋套入其頭部，另用手勒緊其頸部及以手指捏住其
    鼻樑，致丁○○無法呼吸，並稱：今天要妳死在這裏云云。嗣丁○○表妹乙○○
    途經上址發現有異，前往查看，丙○○見事敗而逃逸，乙○○見狀速將丁○○頭
部之塑膠袋拿開，並解開丁○○身上之塑膠繩後送醫救治，丁○○始倖免於死，
    並造成丁○○頭部外傷、咽喉後壁挫傷、唇挫傷及刺傷、鼻樑、頸部、背部、肩
    胛、兩側上下肢多處挫傷瘀青之傷害，嗣經丁○○報警處理後，在現場扣得毛巾
    一條，及丙○○所有供本件犯罪所用之塑膠袋一個、塑膠繩一條、木棍一枝。
二、案經丁○○訴由台北縣警察局中和分局移請台灣台北地方法院檢察署報請台灣高
    等法院檢察署令轉台灣板橋地方法院檢察署檢察官偵查起訴。
    理  由
一、訊據上訴人即被告丙○○矢口否認右開犯行，辯稱：伊雖曾以塑膠繩將告訴人綑
    綁，惟伊於離開時即將塑膠繩解開，且伊並未以塑膠袋罩住告訴人之頭部，亦無
    殺害告訴人之意云云。經查被告丙○○於右述時、地如何意圖殺害告訴人丁○○
    等情，已據告訴人丁○○於警訊及偵審中指訴甚詳，且證人乙○○於警訊及偵查
    中證稱：伊當日經過告訴人住處發現店門開著，認為有異，乃上樓查看，看到告
    訴人丁○○被綁在木條上，嘴巴塞毛巾，頭部被套上塑膠袋，伊見狀立即將告訴
    人頭上之塑膠袋拿掉，並鬆綁，讓告訴人呼吸，告訴人表示係被告欲加害予伊等
    語，並有天主教耕莘醫院診斷書二紙、相片四張附卷可稽，暨毛巾一條、塑膠袋
    一個、塑膠繩一條、木棍一枝扣案可資佐證。另依告訴人所提出之右開診斷書上
    所記載之傷勢觀之，告訴人之受傷部位除在鼻樑、頸部、背部、肩胛、兩側上下
    肢受有多處挫傷瘀青外，在咽喉後壁及唇部亦受有挫傷或刺傷，與告訴人指訴被
    害情節相符。是告訴人之指訴非虛，堪信為真實。被告除以塑膠袋套入告訴人頭
    部，及於告訴人口中塞入毛巾外，並以手勒住告訴人頸部，以手指住告訴人鼻
    樑，被告此舉在客觀上足以令告訴人窒息而死，且被告同時向告訴人揚言稱：「
    今天要妳死在這裡」云云，顯見被告當時確有致告訴人於死之意圖甚明。綜上所
    述，被告前開所辯，顯係事後圖卸刑責之詞，不足採信。是本件事證明確，被告
    犯行堪以認定。
二、核被告丙○○所為，係犯刑法第二百七十一條第二項、第一項之殺人未遂罪。又
    被告雖已著手於犯罪行為之實行，惟未生犯罪之結果，為未遂犯，依刑法第二十
    六條前段之規定，按既遂犯之刑減輕其刑。原審認被告罪證明確，適用刑法第二
    百七十一條第一項、第二項、第二十六條前段之規定，及審酌被告之素行，犯罪
    之動機、目的、手段、所生危害，暨犯後態度等一切情狀，量處有期徒刑八年，
    以示徵儆。同時說明扣案之塑膠袋一個、塑膠繩一條、木棍一枝係被告所有之物
    ，已據其供明在卷，且係供本件犯罪所用之物，依刑法第三十八條第一項第二款
    ，併予宣告沒收；至毛巾一條雖係供被告本件犯罪所用之物，惟被告否認該毛巾
    係其所有，亦無其他證據證明該毛巾係被告所有，故該毛巾未併予宣告沒收。其
    認事用法及量刑，均無不合。被告上訴意旨，仍執陳詞，否認犯罪，為無理由，
    應予駁回。
據上論斷，應依刑事訴訟法第三百六十八條，判決如主文。
本案經檢察官沈世箴到庭執行職務。
中      華      民      國      九十一      年      四    月      三    日
                              臺灣高等法院刑事第二十一庭
                                  審判長法  官  葉  騰  瑞
                                        法  官  江  國  華
                                        法  官  莊  明  彰
右正本證明與原本無異。
如不服本判決應於收受送達後十日內向本院提出上訴書狀，其未敘述上訴之理由者並
得於提起上訴後十日內向本院補提理由書（均須按他造當事人之人數附繕本）。
書記官  廖  嫣  雯
中      華      民      國      九十一      年      四    月      四    日
附錄：本判決論罪科刑法條全文
刑法第二百七十一條
殺人者，處死刑、無期徒刑或十年以上有期徒刑。
前項之未遂犯罰之。
預備犯第一項之罪者，處二年以下有期徒刑。
